### Contact

DaanvanHekken@hotmail.nl

www.linkedin.com/in/daanvanhekken (LinkedIn)

### Top Skills

Java MySQL HTML

# Daan van Hekken

Student at HZ university of applied sciences Goes

# Summary

Ik ben Daan van Hekken, 21 jaar en doe op dit moment de opleiding HBO ICT bij HZ university of applied sciences. Ik ben een enthousiaste leergierige programmeur met kennis van Java, kotlin, javascript, php, html en MySQL. Wil je meer over mij weten neem dan een kijkje op mijn portfolio!

# Experience

Rounded.com
Software Developer
September 2020 - Present (1 year 1 month)
Goes, Zeeland, Nederland

PostNL Chauffeur 2018 - September 2021 (3 years) Goes, Zeeland, Nederland

#### Omoda

Ict Medewerker November 2016 - May 2017 (7 months)

Zierikzee

Ik heb hier voor 20 weken stage gelopen. Ik installeerde werkplekken en hielp mensen met IT problemen. Ook maakte ik af en toe een netwerk tekening en ging ik mee naar de filialen om problemen op te lossen.

# Education

HZ University of Applied Sciences

Bachelor of Applied Science - BASc, Informatica (Software engineering) / Hogere opleiding Software engineer · (September 2021 - July 2024)

Scalda

ICT Medewerker Beheer en Applicatie ontwikkelaar, Computer Programming/ Programmer, General · (2018 - 2022)

## Scalda

MBO 3, Computer and Information Sciences and Support Services · (2016 - 2018)